臺灣宜蘭地方法院民事小額判決
                                   111年度宜小字第111號
原      告  馨琳揚企管顧問有限公司


法定代理人  唐明良  


訴訟代理人  余啟豪  

            莊雪君  
被      告  蔣銘益  

上列當事人間給付電信費事件，本院於民國111年5月5日言詞辯
論終結，判決如下：
　　主　文
原告之訴駁回。
訴訟費用新臺幣壹仟元由原告負擔。
    事實及理由
一、按訴狀送達後，原告不得將原訴變更或追加他訴，但擴張或
    減縮應受判決事項之聲明者，不在此限，民事訴訟法第255
    條第1項第3款定有明文。查原告起訴時原聲明：被告應給付
    原告新臺幣（下同）11,407元，及其中2,854元部分，自民
    國105年3月2日起至清償日止，按週年利率百分之5計算之利
    息。嗣迭經變更後，於111年5月5日本院審理時以言詞特定
    訴之聲明為被告應給付原告8,553元，及自105年3月1日起至
    清償日止，按週年利率百分之5計算之利息。核原告上開所
    為訴之變更，屬減縮應受判決事項之聲明，揆諸前揭法律規
    定，應予准許。
二、原告起訴主張：被告於100年3月31日向訴外人亞太電信股份
    有限公司（下稱亞太公司）申請租用門號0000000000之行動
    電話服務（下稱系爭門號）。詎被告未依約繳納專案補貼款
    ，迄今尚積欠8,553元及利息未為清償。又亞太公司已於109
    年9月11日將上開債權讓與原告，經原告多次催討，被告均
    置之不理，爰依契約及債權讓與之法律關係提起本件訴訟等
    語。並聲明：被告應給付原告8,553元，及自105年3月1日起
    至清償日止，按週年利率百分之5計算之利息。
二、被告則以：本件請求已罹於時效等語，資為抗辯。並聲明：
    原告之訴駁回。
三、經查，原告主張被告於100年3月31日向亞太公司申請租用系
    爭門號之行動電話服務，詎被告未依約繳納專案補貼款，尚
    積欠8,553元及利息未清償，嗣亞太公司於109年9月11日將
    上開債權讓與原告等事實，業據原告提出債權讓與證明書、
    債權讓與通知書、掛號回執、行動電話服務申請書、電信服
    務費通知單、專案補償款繳款單、戶籍謄本等件影本為證，
    且為被告所不爭執，堪信原告此部分主張為真正，惟被告仍
    以前詞置辯。是本件之爭點厥為：被告主張時效抗辯，有無
    理由？
四、按商人、製造人、手工業人所供給之商品及產物之代價請求
    權，因2年間不行使而消滅，民法第127條第8款定有明文。
    次按，民法第127條第8款所定，商人、製造人、手工業人所
    供給之商品及產物之代價，係指商人就其所供給之商品及製
    造人、手工業人就其所供給之產物之代價而言，蓋此項代價
    債權多發生於日常頻繁之交易，故賦與較短之時效期間以促
    從速確定，最高法院著有39年臺上字第1155號民事判例，可
    資參照。另按「電信」係指利用有線、無線，以光、電磁系
    統或其他科技產品發送、傳輸或接收符號、信號、文字、影
    像、聲音或其他性質之訊息；「電信服務」，係指利用電信
    設備所提供之通信服務，電信法第2條第1款、第3款分別定
    有明文。電信服務為電信業者提供之商品，而電話費為其提
    供商品之代價，則對用戶之電話費請求權，應有民法第127
    條第8款2年短期時效之適用。經查，該專案補貼款乃係被告
    申辦系爭門號時，因承諾持續使用門號及商品服務一定期間
    （即綁約）而取得月租費之減免優惠或電信設備優惠價差等
    ，而亞太公司所販售之商品，即為系爭門號專案之行動通話
    網路系統服務，並包含通信設備之提供，從而，應認約定之
    專案補貼款實質上應屬販售商品之代價，自應與月租費、商
    品價金等同視之。因此，原告所請求之專案補貼款，即應適
    用民法第127條第8款之2年短期時效，則被告為時效抗辯拒
    絕給付，應屬有據。　
五、綜上所述，原告依契約及債權讓與之法律關係，請求被告應
    給付原告8,553元，及自105年3月1日起至清償日止，按週年
    利率百分之5計算之利息，核無理由，應予駁回。
六、本件事證已臻明確，兩造其餘攻擊防禦方法及證據，經本院
    斟酌後，核與判決結果不生影響，爰不另論述，併此敘明。
七、訴訟費用負擔之依據：民事訴訟法第78條。
中　　華　　民　　國　　111 　年　　5 　　月　　19　　日
    　　　　　　　臺灣宜蘭地方法院宜蘭簡易庭
                                  法　官　許婉芳
以上為正本係照原本作成。
如不服本判決，應於送達後20日內，向本院提出上訴狀並表明上
訴理由，如於本判決宣示後送達前提起上訴者，應於判決送達後
20日內補提上訴理由書（須附繕本）。
如委任律師提起上訴者，應一併繳納上訴審裁判費。
中　　華　　民　　國　　111 　年　　5 　　月　　19　　日
　　　　　　　　　　　　　　　　　書記官  鄒明家
附錄：
一、民事訴訟法第436條之24第2項：
    對於小額程序之第一審裁判上訴或抗告，非以其違背法令為
    理由，不得為之。
二、民事訴訟法第436條之25：
    上訴狀內應記載上訴理由，表明下列各款事項：
    （一）原判決所違背之法令及其具體內容。
    （二）依訴訟資料可認為原判決有違背法令之具體事實。
三、民事訴訟法第471條第1項：（依同法第436條之32第2項規定
    於小額事件之上訴程序準用之）
    上訴狀內未表明上訴理由者，上訴人應於提起上訴後二十日
    內，提出理由書於原第二審法院；未提出者，毋庸命其補正
    ，由原第二審法院以裁定駁回之。